# 陈版主，我想咨询收购少数股东持有的股份会计处理原理问题

提问人：scly78 时间：2011-05-12 12:50:08
母公司A向控股子公司B收购由其他少数股东C持有的股份，
在母公司层面上，既然已经是控股关系了，就要采用成本法来入账，
在合并财务报表中，考虑持续计算的公允的份额，调整长期股权投资和资本公积，资本公积不足的，冲减留存收益。
我现在的疑问是，为什么在母公司层面上，收购少数股份不按照同一控制合并或者非同一控制合
并的情况下，对长期股权投资进行调整，而是到合并层面上去做调整呢？
谢谢陈版主

回答人：chenyiwei
这是实体理论下母公司个别报表层面和合并报表层面的“视角差异”所导致的。本版面对此已有很多讨论，你可以搜索一下。并且，收购少数股权并非企业合并，不适用同一控制或者非同一控制下企业合并的处理原则。